# 请教陈版，关于金融资产转移中继续涉入的会计计量

提问人：小盆友 时间：2016-11-17 15:35:09
A公司将其对B公司的债权 3 亿元转让给融资担保公司，并与担保公司签订了无限连带责任的保证合同，这种情形属于CAS23号准则规定的通过担保方式继续涉入，A公司如下账务处理是否存在问题？ 1 、不终止确认对B公司的债权（不进行账务处理）； 2 、对从融资担保公司收到的资金，作为“短期借款”（时间在一年以内）
若B公司为A公司的控股股东，在合并报表层面直接将A公司的债务与B公司的债权抵消是否有问题？

回答人：chenyiwei
这种情况下，因为B的信用风险仍由A承担，在合并报表层面应体现为以内部应收账款为质押取得融资，因此A、B之间的应收和应付款项在A的合并报表层面仍应继续抵销。